【裁判字號】    97,交抗,665
【裁判日期】    971118
【裁判案由】    聲明異議
【裁判全文】
臺灣高等法院高雄分院刑事裁定         97年度交抗字第665號
抗告人即
受處分人    甲○○
上列抗告人因違反道路交通管理處罰條例聲明異議案件，不服臺
灣高雄地方法院中華民國97年9 月15日裁定（97年度交聲字第19
44號），提起抗告，本院裁定如下：
    主  文
抗告駁回。
    理  由
一、抗告意旨略以：本件取締之警員並未親眼目睹抗告人騎乘機
    車有「闖紅燈」之違規行為，該員警只能確定異議人出現在
    九大路上，並沒有目睹抗告人有在紅燈時穿過停止線，而以
    推測方式攔車舉發，實有違誤云云。
二、按汽車駕駛人，行經有燈光號誌管制之交岔路口闖紅燈者，
    處新臺幣1,800 元以上5,400 元以下罰鍰，並記違規點數3
    點，道路交通管理處罰條例第53條第1 項及第63條第1 項第
    3 款分別定有明文。
三、經查：
  (一)抗告人並不否認於上開時間，曾駕駛上開機車，行經設有燈
    光號誌管制設施之上開交岔路口等事實。
  (二)按交通警察製單舉發違反道路交通管理處罰條例所列之違規
    事實，本質上為行政處分，係公務員基於職務上之權力，依
    法就特定之具體事件所為之具公法上效果之單方面行政行為
    ，基於公務員為公法上行為具有公信力之原則，該行政行為
    當可被推定為真正，其據以依法處分之事實認定亦為正確無
    誤。本此公信原則，乃立法者賦予行政機關制定違反道路交
    通事件統一裁罰標準及處理細則，使執勤警員得當機處分以
    達其維護交通秩序、安全之行政目的。若謂公務員一切行政
    行為均需預留證據以證其實，則國家行政勢必窒礙難行，據
    此，刑事訴訟法就犯罪證據有關之規定中，與屬行政秩序罰
    之交通違規裁罰本質不合之部分，自不在準用之列。經查，
    證人即舉發本違規事件之高雄縣政府警察局仁武分局九曲派
    出所警員黃光輝於原審證稱：當時他是在距離上開路口紅綠
    燈約45公尺處，與另一名同事，在執行交通稽查，如果有車
    子從河濱一巷出來，我可以看得一清二楚。異議人的車子係
    在九大路南往北行駛，並闖紅燈，可確定異議人的車子並非
    從河濱一巷右轉九大路等語在卷。是本件抗告人既未就其所
    主張執勤員警之舉發其有駕車闖紅燈違規行為係有誤乙節提
    出相關證據以供調查，本院亦查無任何證據足資證明執勤員
    警有捏造事實違法取締之情事存在，則執勤警員本其維護交
    通秩序、安全職責所為之舉發，自應受到合法、正確之推定
    。堪認本件抗告人應係騎乘機車於上開路口闖紅燈而違規無
    誤。
  (三)抗告人雖另以當地之路形及員警執勤之位置，存有視覺死角
    ，恐有誤判之虞。惟據證人黃光輝提出之立於當日執勤位置
    ，往上開路口所拍攝之照片（原審卷第18頁），由員警執勤
    的位置，視野可看到自九大路南往北行駛而來及由河濱一巷
    出來右轉之車輛，並無何障礙。可認舉發之員警應無因所立
    取締位置之影響而有視覺死角造成誤判之虞，併予敘明。
四、綜上所述，異議人於上述時、地，騎機車行經有燈光號誌管
    制之交岔路口闖紅燈之違規事實既可認定，則原處分機關據
    此並引用道路交通管理處罰條例第53條第1 項及第63條第1
    項第3 款等規定，裁處抗告人罰鍰1,800元，並記違規點數3
    點，於法尚無違誤。
五、原審依道路交通管理處罰條例第53條第1 項、第63條第1 項
    第3 款、道路交通案件處理辦法第19條之規定，裁定駁回抗
    告人之異議，經核尚無不合。抗告人仍執陳詞提起抗告，並
    無理由，應予駁回。
六、據上論結，應依道路交通案件處理辦法第26條，刑事訴訟法
    第412 條，裁定如主文。
中    華    民    國    97    年    11    月    18    日
                刑事第一庭  審判長法  官  郭雅美
                                  法  官  張意聰
                                  法  官  莊崑山
以上正本證明與原本無異。
本裁定不得再抗告。
中    華    民    國    97    年    11    月    18    日
                                  書記官  葉淑華


司法院資訊處製作；財團法人民間司法改革基金會備份。
